臺灣高等法院臺南分院刑事裁定
111年度毒抗字第596號
抗  告  人  
即  被  告  陳清海


上列抗告人因聲請觀察勒戒案件，不服臺灣臺南地方法院中華民
國111年7月8日裁定（111年度毒聲字第568號），提起抗告，本
院裁定如下：
    主  文
抗告駁回。
    理  由
一、抗告意旨略以：抗告人半年來採驗均為陰性，請撤銷原裁定
    ，更為適當之裁定。
二、按犯毒品危害防制條例第10條之罪者，檢察官應聲請法院裁
    定，或少年法院（地方法院少年法庭）應先裁定，令被告或
    少年入勒戒處所觀察、勒戒，其期間不得逾二月，毒品危害
    防制條例第20條第1項定有明文。次按毒品危害防制條例第2
    0條第3項、第23條第2項均於民國109年1月15日修正公布，
    並均於同年7月15日生效施行，其中第20條第3項規定修正為
    「依前項規定為觀察、勒戒或強制戒治執行完畢釋放後，三
    年後再犯第10條之罪者，適用前2項之規定」。第23條第2項
    規定修正為「觀察、勒戒或強制戒治執行完畢釋放後，三年
    內再犯第10條之罪者，檢察官或少年法院（地方法院少年法
    庭）應依法追訴或裁定交付審理」。又按109年1月15日修正
    公布、同年7月15日施行之毒品危害防制條例第20條第3項規
    定，犯第10條之罪於觀察、勒戒或強制戒治執行完畢釋放後
    ，三年後再犯第10條之罪者，適用本條前2項之規定。上開
    所謂「三年後再犯」，只要本次再犯（不論修正施行前、後
    ）距最近1次觀察、勒戒或強制戒治執行完畢釋放，已逾三
    年者，即該當之，不因其間有無犯第10條之罪經起訴、判刑
    或執行而受影響（最高法院109年度台上字第3826號判決意
    旨參照）。　　　　　　
三、抗告人於110年7月18日19時54分許為警採尿回溯96小時內之
    某時，在不詳地點，施用第二級毒品甲基安非他命1次；又
    於110年12月9日14時38分許為觀護人室採尿回溯96小時內之
    某時，在不詳地點，施用第二級毒品甲基安非他命1次之事
    實，已據抗告人於偵查時坦承不諱，並有應受尿液採驗人尿
    液檢體採集送驗記錄及內政部警政署刑事警察局111年4月13
    日刑鑑字第0000000000號鑑定書各1份、臺灣臺南地方檢察
    署施用毒品犯尿液檢體監管紀錄表及台灣檢驗科技股份有限
    公司濫用藥物實驗室-高雄110年12月28日濫用藥物檢驗報告
    各1份附卷可稽，足認抗告人分別於上開時、地，確各有施
    用第二級毒品甲基安非他命之犯行甚明。
四、又抗告人前因施用毒品案件，經原審法院以106年度毒聲字
    第477號裁定送觀察、勒戒後，因認無繼續施用毒品之傾向
    ，於107年2月13日釋放出所，並經臺灣臺南地方檢察署檢察
    官以106年度毒偵字第2356號為不起訴處分確定，有臺灣高
    等法院被告前案紀錄表1份可按。從而，抗告人本案施用第
    二級毒品行為時，距其前案（最近1次）觀察勒戒執行完畢
    釋放，已逾三年，屬新法毒品危害防制條例第20條第3項所
    定「三年後」再犯之情形，至為明確。且揆諸上開最高法院
    判決意旨，不因其間有無犯毒品危害防制條例第10條之罪經
    起訴、判刑或執行而受影響。依上所述，原審依據毒品危害
    防制條例第20條第3項、第1項規定，裁定抗告人應送勒戒處
    所觀察、勒戒，洵屬有據。
五、至於抗告人最近半年之尿液採驗結果是否均為陰性，並不影
    響其前開施用第二級毒品甲基安非他命之犯行，亦非本件應
    否令入勒戒處所觀察、勒戒所應審酌之事項，抗告人以此為
    由請求撤銷原裁定，應屬無據。
六、綜上所述，原審法院依毒品危害防制條例第20條第3項、第1
    項規定，裁定抗告人應送勒戒處所觀察、勒戒，經核其認事
    用法，並無不合。抗告意旨以前開情詞指摘原裁定不當，為
    無理由，應予駁回。
七、依刑事訴訟法第412條，裁定如主文。
中　　華　　民　　國　　111 　年　　8 　　月　　4 　　日
                  刑事第三庭    審判長法　官  陳連發
                                      法　官  何秀燕
                                      法　官  洪榮家　　
以上正本證明與原本無異。
不得再抗告。
　　　　　　　　　　　　　　　　　　　書記官  謝麗首
中　　華　　民　　國　　111 　年　　8 　　月　　4 　　日